【裁判字號】    97,訴,2174
【裁判日期】    980123
【裁判案由】    損害賠償
【裁判全文】
臺灣桃園地方法院民事判決              97年度訴字第2174號
原      告  乙○○
被      告  甲○○
                        號
上列當事人間請求損害賠償事件，於民國98年01月20日辯論終結
，本院判決如下：
    主 文
原告之訴駁回。
訴訟費用由原告負擔。
    事 實
甲、原告方面：
壹、聲明：被告應賠償原告新台幣（下同）參佰萬元及自起訴狀
    繕本送達翌日起至清償日止，按年利率百分之五計算之利息
    。
貳、陳述：
    被告與原告大哥原為男女朋友，且論及婚嫁，民國73年05月
    間，二人合購房屋（坐落於台北縣五股鄉○○路274 號4 樓
    ），於77年10月30日在桃園縣龍潭鄉○○街訂婚，後因故分
    手，原告大哥因此消沉。訂婚首飾、房屋等財物問題一直閒
    置未處理，年邁父親多次交代原告代為處理，原告多次與被
    告協商，被告均一直推拖，且態度強硬。因當初房屋登記在
    被告名下，原告父親知道後，當場氣的送醫，惟經醫院急救
    仍不幸往生，原告母親與妹妹亦多次來回桃園，與被告用溝
    通及商量並提出解決方法，但被告始終擺高姿態，房屋於95
    年10月15日委託東森房屋鵬鼎不動產公司翁玉娟小姐代為銷
    售，同年11月16日，買賣雙方在台北縣五股鄉○○路力霸房
    屋公司內，處理房屋出售及屋款分配事宜，處理完後，原告
    母親要求被告歸還訂婚首飾，進而發生口角，被告心急離去
    ，出手以身上的皮包攻擊原告，致使原告右手手腕挫傷等傷
    害。為此，原告爰依據民法關於侵權行為之法律規定，請求
    被告應賠償原告300 萬元的精神慰撫金。
參、證據：提出台灣桃園地方法院97年度簡上字第639 號刑事判
    決影本一份。
乙、被告方面：
壹、聲明：請求駁回原告之訴。如受不利判決，願供擔保請准免
    為宣告假執行。
貳、陳述：
一、被告不同意原告之請求。被告只有推原告一下，沒想到原告
    就受傷了。但刑事部分既然已判決了，被告願意誠懇賠償原
    告醫療費用。
二、原告受傷時間為95年11月16日，然其遲至97年12月03日方提
    起訴訟，其侵權行為損害賠償請求權早已罹於時效而消滅顯
    明。
參、證據：被告未提出證據資料。
    理  由
一、按因故意或過失，不法侵害他人之權利者，負損害賠償責任
    ，民法第184 條第1 項前段定有明文。又不法侵害他人之身
    體、健康、名譽、自由、信用、隱私、貞操，或不法侵害其
    他人格法益而情節重大者，被害人雖非財產上之損害，亦得
    請求賠償相當之金額，民法第195 條第1 項亦有明文規定。
二、經查，本件原告主張被告傷害，致原告右手手腕挫傷之事實
    ，業據原告提出台灣桃園地方法院97年度簡上字第639 號刑
    事判決影本一份佐證，且被告亦不爭執（註：被告初於提出
    答辯狀時，雖曾經爭執並未傷害原告云云，惟於言詞辯論終
    結前，被告已表示對於刑事判決內容無意見，應認已不爭執
    刑事判決所認定之傷害事實。），堪認原告主張被告傷害其
    身體致其手腕挫傷之情節屬實。因此，原告自得依據民法第
    195 條第1 項規定請求被告賠償其精神慰撫金。
三、惟按，民法第197 條第1 項前段規定：「因侵權行為所生之
    損害賠償請求權，自請求權人知有損害及賠償義務人時起，
    二年間不行使而消滅。」；同法第144 條第1 項規定：「時
    效完成後，債務人得拒絕給付。」，而查，被告侵權行為時
    即原告受傷時間為95年11月16日，惟原告遲至97年12月04日
    始提起本件訴訟，請求被告應賠償300 萬元的精神慰撫金，
    依民法第197 條第1 項前段規定，其侵權行為損害賠償請求
    權已經罹於二年時效而消滅，被告自得依民法第144 條第1
    項規定而拒絕給付。又查，本件被告甲○○於98年01月20日
    言詞辯論時，在其提出之答辯狀中已經為時效抗辯並於言詞
    辯論時表明引用答辯狀內容。從而，本件原告乙○○依民法
    關於侵權行為之法律規定，請求被告應賠償原告300 萬元的
    精神慰撫金，屬無理由，不應准許，應予駁回之。
四、本件兩造其餘主張陳述及攻擊防禦方法，核與本件判決結果
    不生影響，無一一審究必要，附此敘明。
五、據上論結，本件原告之訴為無理由，依民事訴訟法第七十八
    條，判決如主文。
中    華    民    國    98    年    1     月    23    日
                  民事第二庭法  官  呂仲玉
以上正本係照原本作成。
如對本判決上訴，須於判決送達後20日內向本院提出上訴狀。
中    華    民    國    98    年    1     月    23    日
                            書記官  賴柏仲


司法院資訊處製作；財團法人民間司法改革基金會備份。
